臺灣嘉義地方法院刑事判決　　　　　　　 94年度訴字第472號
公　訴　人　臺灣嘉義地方法院檢察署檢察官
被　　　告　甲○○
　　　　　　　　　　（另案於臺灣嘉義監獄鹿草分監執行中）
上列被告因違反毒品危害防制條例案件，經檢察官提起公訴（九
十四年度毒偵字第九六九號），本院合議庭裁定由受命法官以簡
式程序進行審理，判決如下：
    主  文
甲○○施用第一級毒品，累犯，處有期徒刑玖月。扣案之海洛因
淨重壹點伍陸公克，沒收銷燬之；扣案注射針筒玖支、橡膠管壹
條、斜削吸管壹支及上開毒品外包裝袋肆個，均沒收。
    事  實
一、甲○○前於民國九十年間因施用毒品案件，經本院於九十年
    七月二十六日，以九十年度毒聲字第七四八號裁定送觀察、
    勒戒後，認有繼續施用毒品之傾向，由本院於九十年九月二
    十四日，以九十年度毒聲字第九五九號裁定送強制戒治，後
    經本院於九十一年三月六日，以九十一年度毒聲字第一二二
    號裁定停止戒治，所餘戒治期間付保護管束，於九十一年三
    月二十七日停止戒治出所。惟於停止戒治期間甲○○復因違
    反保護管束應遵守事項情節重大，經本院於九十一年七月十
    七日，以九十一年度毒聲字第四八三號裁定撤銷停止戒治，
    再令入戒治處所，迄九十二年三月二十四日期滿執行完畢。
    甲○○復於九十二年間因施用毒品案件，經本院於九十二年
    九月十日，以九十二年度毒聲字第六九九號裁定送強制戒治
    ，同案施用毒品案件之刑事部分，並經本院於九十二年十月
    二十一日以九十二年度訴字第四三五號判決判處有期徒刑十
    月確定，迄九十三年一月九日甲○○因毒品危害防制條例修
    正施行而由戒治處所釋放，接續執行上開罪刑，甫於九十三
    年十一月八日縮刑期滿執行完畢。
二、詎甲○○仍不知悔改，另基於施用第一級毒品之犯意，於九
    十四年七月二十九日八時許，在其位於嘉義縣東石鄉東崙村
    四十九號住處房間內，以將第一級毒品海洛因加水後，使用
    針筒施打之方式，施用海洛因乙次。嗣於同日十時五十分許
    ，在上開住處為警搜索查獲，並扣得海洛因四小包（淨重1.
    56公克；空包裝重0.76公克），及甲○○所有供施用海洛因
    所用之注射針筒九支、橡膠管一條、斜削吸管一支，並於同
    日十三時十八分許，得甲○○同意採其尿液送驗，其結果呈
    嗎啡陽性及可待因陽性反應（甲○○涉嫌施用第二級毒品甲
    基安非他命部分應由臺灣嘉義地方法院檢察署檢察官另案聲
    請簡易判決處刑），始知上情。
三、案經嘉義縣警察局朴子分局報請臺灣嘉義地方院檢察署檢察
    官偵查起訴。
    理  由
一、訊據被告甲○○對於上開犯罪事實均坦承不諱（見本院卷第
    22頁、第47頁、第50頁）；參以九十四年七月二十九日十三
    時十八分許，得被告同意採其尿液送驗，其結果呈嗎啡陽性
    反應（按施用海洛因後，經人體之水解代謝作用，會呈嗎啡
    陽性反應）及可待因陽性反應等情，有臺灣檢驗科技股份有
    限公司濫用藥物尿液檢驗報告（見本院卷第15頁）、代號與
    真實姓名對照表各乙紙（見警卷第17頁）在卷可稽。又扣案
    之疑似海洛因毒品四小包，確含海洛因成分（淨重1.56公克
    ；空包裝重0.76公克）等情，亦有法務部調查局九十四年九
    月二十七日調科壹字第 180002075號鑑定通知書（見本院卷
    第32頁）乙份在卷可佐，均足資擔保被告於本院審理時所為
    之任意性自白具有相當程度之真實性，而得使本院確信被告
    前述自白之犯罪事實確屬真實，自應堪採信。又被告前於九
    十年間因施用毒品案件，經本院於九十年七月二十六日，以
    九十年度毒聲字第七四八號裁定送觀察、勒戒後，認有繼續
    施用毒品之傾向，由本院於九十年九月二十四日，以九十年
    度毒聲字第九五九號裁定送強制戒治，後經本院於九十一年
    三月六日，以九十一年度毒聲字第一二二號裁定停止戒治，
    所餘戒治期間付保護管束，於九十一年三月二十七日停止戒
    治出所。惟於停止戒治期間被告復因違反保護管束應遵守事
    項情節重大，經本院於九十一年七月十七日，以九十一年度
    毒聲字第四八三號裁定撤銷停止戒治，再令入戒治處所，迄
    九十二年三月二十四日期滿執行完畢等情，有臺灣高等法院
    被告全國前案紀錄表乙份附卷可佐。是被告於強制戒治執行
    完畢後五年內再犯施用海洛因毒品之犯行，洵堪認定，應依
    法論科。
二、按海洛因屬毒品危害防制條例所定之第一級毒品，故核被告
    所為，係犯毒品危害防制條例第十條第一項之施用第一級毒
    品罪；其施用前、後持有海洛因之低度行為，為施用之高度
    行為所吸收，均不另論罪。又查被告前於九十二年間因施用
    毒品案件，經本院於九十二年十月二十一日以九十二年度訴
    字第四三五號判決判處有期徒刑十月確定，甫於九十三年十
    一月八日縮刑期滿執行完畢等情，則有被告之臺灣高等法院
    被告全國前案紀錄表乙份附卷可佐，其於五年內再犯本件有
    期徒刑以上之罪，為累犯，應依刑法第四十七條加重其刑。
    爰審酌被告前因施用毒品而經觀察、勒戒及強制戒治程序，
    並經本院判處有期徒刑而入監服刑，竟未思悔改，顯然缺乏
    禁絕毒害決心，與被告施用毒品之次數，以及施用毒品犯行
    係屬戕害自身健康之行為，尚未危害他人，且被告於本院審
    理中坦承犯行，態度尚稱良好等一切情狀，量處如主文所示
    之刑，以資懲儆。
三、扣案之海洛因毒品四小包，確含海洛因成分（淨重1.56公克
    ；空包裝重0.76公克）等情，業如前述，應依毒品危害防制
    條例第十八條第一項前段規定沒收銷燬之；而扣案之注射針
    筒九支、橡膠管一條、斜削吸管一支及上開毒品外包裝袋四
    個，固非專供施用毒品所用之器具，然均為被告所有，且均
    係供施打海洛因所用及包裝海洛因所用之物等情，業據被告
    供承在卷（見本院卷第49頁），均應依刑法第三十八條第一
    項第二款規定沒收之。
據上論斷，應依刑事訴訟法第二百七十三條之一第一項、第二百
九十九條第一項前段，毒品危害防制條例第十條第一項、第十八
條第一項前段，刑法第十一條、第四十七條、第三十八條第一項
第二款，判決如主文。
本案經檢察官吳咨泓到庭執行職務
中　　華　　民　　國　　94　　年　 10　　月　　31　　 日
                  刑事第四庭    法　官  曾宏揚
上列正本證明與原本無異。
如不服本判決，應於判決送達後10日內向本院提出上訴狀（應附
繕本）。告訴人或被害人如對於本判決不服者，應具備理由請求
檢察官上訴，其上訴期間之計算係以檢察官收受判決正本之日期
為準。
中　　華　　民　　國　　94　　年　 10　　月　　31　　 日
                               書記官   陳慶昀
毒品危害防制條例第10條
施用第一級毒品者，處 6 月以上 5 年以下有期徒刑。
施用第二級毒品者，處 3 年以下有期徒刑。
